臺灣臺北地方法院刑事判決　　　　　　　 94年度易字第784號
　　公　訴　人　臺灣臺北地方法院檢察署檢察官
　　被　　　告　丁○○
上列被告因竊盜案件，經檢察官提起公訴（94年度偵字第7725號
）及移送併案審理（94年度偵字第12022號），本院判決如下：
    主  文
丁○○連續攜帶兇器竊盜，處有期徒刑拾月。
    事  實
一、丁○○基於意圖為自己不法所有之概括犯意，於民國94年1
    月15日18時許，在臺北市○○區○○路1段109巷4弄口，持
    非己有客觀上可供兇器使用之機車大鎖，砸毀停放該處之甲○○所有之車號020-LZ號營業小客車之右後車窗玻璃（毀損
    部分未據告訴），並入內竊取置放於車內之信用卡8張、現
    金卡、身分證、健保卡、汽機車駕照各1張及新臺幣（下同
    ）8200元（其中1200元為硬幣）、人民幣800元、港幣100元
    等財物，得手後即離去，嗣於同日18時30分許，因甲○○前
    往上開車輛停放處，發覺失竊而報警處理，經警於該車輛之
    右後車門外側門緣處採得可疑指紋一枚，經送請內政部警政
    署刑事警察局比對鑑定結果與丁○○之指紋相符，始查知上
    情；其復承前意圖為自己不法所有之概括犯意，於94年4月2
    9日22時許，在臺北市○○區○○路之松高臨時停車場內，
    徒手砸毀停放該處之丙○○所有之車號5A-047號營業小客車
    之右後車窗玻璃，並入內竊取置放於車內之零錢149元，足
    以生損害於丙○○，得手後欲離去之際，適丙○○前往該處
    欲駕車搭載其妻吳美珠而發覺上情，乃自後追捕並報警處理
    。
二、案經丙○○訴由臺北市政府警察局信義分局報請臺灣臺北地
    方檢察署檢察官偵查起訴及移送併案審理。
    理  由
一、前揭犯罪事實，業據被告丁○○於本院審理中坦承不諱，核
    與被害人甲○○、告訴人丙○○及其妻吳美珠於警詢中所指
    訴之情節相符，並有臺北市政府警察局信義分局刑案現場勘
    查報告表及告訴人丙○○所立具之贓物認領保管單一紙在卷
    可稽，且有失竊物品照片及現場取證照片附卷可參；又被害
    人甲○○上開車輛內所採取之指紋，經送內政部警政署刑事
    警察局鑑驗之結果，與被告丁○○之指紋相符，此有該局94
    年1月26日刑紋字第0940015777號鑑驗書一份附卷可參，足
    徵被告丁○○之上開自白與事實相符。本件事證明確，被告
    丁○○之犯行洵堪認定，應予依法論科。
二、按刑法第321條第1項第3款之攜帶兇器竊盜罪，係以行為人
    攜帶兇器竊盜為其加重條件，此所謂兇器，其種類並無限制
    ，凡客觀上足對人之生命、身體、安全構成威脅，具有危險
    性之兇器均屬之，且祇須行竊時攜帶此種具有危險性之兇器
    為已足，並不以攜帶之初有行兇之意圖為必要（最高法院79
    年度臺上字第5253號判例可資參照）。查機車大鎖，為金屬
    製品，且係被告丁○○持以敲破車窗所用之物，於客觀上自
    足以對人之生命、身體、安全構成威脅，而屬兇器之一種。
    核被告丁○○於94年1月15日所為之上開行為，係犯刑法第
    321條第1項第3款之攜帶兇器竊盜罪。又公訴意旨認被告丁○○於94年4月29日為警查獲之犯行涉有刑法第321條第1項
    第3款之攜帶兇器竊盜罪嫌，雖有扣案之螺絲起子可資佐證
    ，然被告丁○○於警詢及偵審中均否認有攜帶螺絲起子之事
    實，而依告訴人丙○○及證人即查獲員警戊○○、乙○○於
    警詢及偵審中之證言觀之，渠等均未目睹被告丁○○確曾持
    用該螺絲起子行竊，觀諸本件案發地點係為公眾得出入之停
    車場內，且扣案之螺絲起子係於距離遭竊車輛三、四個車位
    處所尋獲等情，自難認扣案之螺絲起子確為被告丁○○行竊
    時所攜帶之物，故被告丁○○此部分所為，應係犯刑法第32
    0條第1項之竊盜罪及第354條之毀損罪，是公訴意旨認被告
    丁○○上開所為係犯刑法第321條第1項第3款之攜帶兇器竊
    盜罪，尚有未洽，惟其基本事實同一，本院自應予以審理，
    並變更其起訴法條。又其先後二次竊盜犯行，時間緊接，方
    法相同，觸犯構成要件相同之罪名，顯係基於概括犯意反覆
    為之，應依連續犯之規定論以情節較重之攜帶兇器竊盜一罪
    ，並加重其刑。公訴意旨雖未敘及94年1月15日為警查獲之
    竊盜犯行，然此部分事實與起訴之部分，既有裁判上一罪之
    連續犯關係，應為起訴效力所及，且經檢察官移送併案審理
    ，本院自應併予審究。又其所犯之上開加重竊盜罪與毀損罪
    間，有方法結果之牽連關係，為牽連犯，依刑法第55條之規
    定，應從一重之攜帶兇器竊盜罪處斷。又公訴意旨就94年4
    月29日犯行之應適用法條雖未引用刑法第354條，然被告丁○○所涉此部分毀損犯行，業經檢察官於犯罪事實欄內敘明
    ，自為起訴效力所及，且經檢察官於94年7月28日審理中當
    庭補充在案，本院自得併予審究。爰審酌被告丁○○正值壯
    年，竟仍不思向上，攜帶兇器砸毀車窗玻璃行竊，嚴重破壞
    社會秩序及他人財產安全，然於犯後尚能坦承犯行，且犯罪
    所得財物多數業已返還告訴人，及其品行、犯罪動機、目的
    、手段、行為次數、生活狀況、智識程度、犯罪所得之利益
    及所生之損害等一切情狀，量處如主文所示之刑。
三、又機車大鎖雖係被告丁○○持供犯罪所用之物，然並無積極
    證據足認為被告丁○○所有，爰不另為沒收之諭知。
據上論斷，應依刑事訴訟法第299條第1項前段、第300條，刑法
第56條、第321條第1項第3款、第354條、第55條，罰金罰鍰提高
標準條例第1條前段，判決如主文。
本案經檢察官賴淑芬到庭執行職務。
中　　華　　民　　國　　94　　年　　8 　　月　　24　　日
　　　　　　　　　臺灣臺北地方法院刑事第十五庭
                        審判長法  官  周祖民
                              法  官  吳麗英
                              法  官  黃雅君
上正本證明與原本無異。
如不服本判決，應於判決送達後10日內向本院提出上訴狀（應抄
附繕本）。告訴人或被害人如對於本判決不服者，應具備理由請
求檢察官上訴，其上訴期間之計算係以檢察官收受判決正本之日
期為準。
                              書記官  陳麗津
中　　華　　民　　國　　94　　年　　8 　　月　　25　　日
附錄本案論罪科刑法條：
中華民國刑法第320條第1項
意圖為自己或第 3 人不法之所有，而竊取他人之動產者，為竊盜
罪，處五年以下有期徒刑、拘役或五百元以下罰金。
中華民國刑法第321條
犯竊盜罪而有左列情形之一者，處六月以上、五年以下有期徒刑
：
一  於夜間侵入住宅或有人居住之建築物、船艦或隱匿其內而犯
之者。
二  毀越門扇、牆垣或其他安全設備而犯之者。
三  攜帶兇器而犯之者。
四  結夥三人以上而犯之者。
五  乘火災、水災或其他災害之際而犯之者。
六  在車站或埠頭而犯之者。
前項之未遂犯罰之。
